【裁判字號】    89,易,2874
【裁判日期】    891031
【裁判案由】    妨害家庭
【裁判全文】
臺灣板橋地方法院刑事判決                        八十九年度易字第二八七四號
    公  訴  人  臺灣板橋地方法院檢察署檢察官
    被      告  甲○○
    選任辯護人  陳適庸
右列被告因妨害家庭案件，經檢察官提起公訴（八十九年度偵字第一二一二五號），
本院判決如左：
    主  文
甲○○無罪。
    理  由
一、公訴意旨略以：被告甲○○明知民國（下同）七十二年九月十三日生之甲女（年
    籍詳卷），為未滿二十歲之人，竟基於和誘未滿二十歲女子脫離家庭之犯意，自
    八十九年六月十七日起，勸誘甲女脫離家庭，並帶往基隆市法嚴寺同居，置於其
    實力支配之下，致甲女父親乙○○之親權及監督權無從行使。嗣經因甲女遲未返
    家，乙○○遂向警方報案，而於同年六月二十六日凌晨一時許，在臺北縣三重市
    ○○路五號「介壽園旅店」五○三室內查獲，始帶甲女回家，因認被告涉犯刑法
    第二百四十條第一項之和誘罪嫌。
二、按犯罪事實應依證據認定之，無證據不得推定其犯罪事實；又不能證明被告犯罪
    者，應諭知無罪之判決，刑事訴訟法第一百五十四條、第三百零一條第一項前段
    分別定有明文。而認定不利於被告之事實，須依積極證據，苟積極證據不足為不
    利於被告事實之認定時，即應為有利於被告之認定，更不必有何有利之證據，最
    高法院三十年上字第八一六號號判例參照。
三、訊據被告甲○○矢口否認有何和誘犯行，辯稱：沒有勸誘甲女離家，甲女只有一
    、兩天去找伊，並非從八十九年六月十七日到同月二十六日都和伊在一起等語。
    公訴人認被告涉犯和誘罪，主要係以告訴人乙○○之指訴及甲女於警訊中之陳述
    為其依據，惟查：
  (一)告訴人乙○○於警訊中陳述：我女兒於八十九年六月十七日離家出走，離家時我
    不知道她跟誰在一起，但有人說與甲○○在一起等語；並於本院陳述：我女兒說
    她自願去找被告我也無話可說，我為了保護我的女兒，只能提出告訴等語（見本
    院八十九年八月二十五日訊問筆錄、本院審判筆錄），均未能具體指明被告有何
    和誘行為。
  (二)另甲女於警訊中僅陳述：我自八十九年六月十七日離家，這段期間都與甲○○在
    一起，甲○○在基隆法嚴寺是他電話告訴我的等語，並未指述被告有勸誘其離家
    與被告共同居住之行為，況甲女復到庭結證稱：八十九年六月十七日我是自己決
    定要過去看被告，當天有兩位同事陪我去，我只是去看被告過的好不好，沒有要
    留下來和他一起住的意思，我當天就離開了，一直到六月二十三日我才又去找被
    告，當天被告送我下山，六月二十四日我又去找被告，我留在法嚴寺被師父發現
    ，所以我就和被告一起下山，我擔心回去會被罵，我和被告就去朋友家住，二十
    五日中午我就回到家了，家裡沒有人，我出門遇到被告，我提議先找一家旅館住
    ，所以二十五日晚上住旅館，二十六日凌晨就被警察查獲了，都是我去找被告，
    不是他約我去的，這段期間我都住外面，只有回家拿衣服，沒有和我父母聯絡等
    語（見前開筆錄），與被告所述情節大致相符，應堪採信。足認被告並無勸誘甲
    女脫離家庭，而甲女離家期間，亦均自由行動，並未陷於被告之實力支配下，自
    不能僅憑告訴人之片面指述，遽認被告有何和誘罪行，本院復查無其他積極證據
    足資認定被告有何前揭犯行，係屬不能證明被告犯罪，應為無罪之諭知。
據上論斷，應依刑事訴訟法第三百零一條第一項，判決如主文。
本案經檢察官楊仲農到庭執行職務
中      華      民      國      八十九      年     十     月   三十一   日
                                      臺灣板橋地方法院刑事第三庭
                                          審判長法  官  陳財旺
                                                法  官  樊季康
                                                法  官  蕭一弘
右正本證明與原本無異。
如不服本判決應於送達後十日內向本院提出上訴狀。
                                                書記官  王苑琦
中      華      民      國      八十九      年    十一    月     三     日


司法院資訊處製作；財團法人民間司法改革基金會備份。
